臺灣苗栗地方法院刑事判決　　　　　　　100年度易字第563號
公　訴　人　臺灣苗栗地方法院檢察署檢察官
被　　　告　張芳銘
上列被告因毒品危害防制條例案件，經檢察官提起公訴（100年
度毒偵字第724號），本院依簡式審判程序判決如下：
    主  文
張芳銘施用第二級毒品，累犯，處有期徒刑玖月。
    犯罪事實及理由
一、犯罪事實：
（一）張芳銘曾因施用毒品案件，經本院裁定送觀察、勒戒後，
      認無繼續施用毒品之傾向，於民國88年3 月24日出所，由
      台灣苗栗地方法院檢察署檢察官於88年3 月19日以88年度
      偵緝字第90號為不起訴處分確定。惟上開觀察、勒戒未收
      其實效，張芳銘於該次觀察、勒戒執行完畢後5 年內，復
      有下列施用毒品之犯行：因施用毒品案件，經本院裁定
      送觀察、勒戒後，認有繼續施用毒品之傾向，改送強制戒
      治，於89年8 月11日停止戒治出所，至其刑事責任部分，
      則經本院以88年度易字第987 號判決，判處有期徒刑6 月
      確定。因施用毒品案件，經本院於90年8 月27日以90年
      度易字第438 號判決，判處有期徒刑8 月，於90年9 月24
      日確定。詎張芳銘仍未戒除毒癮，復因施用毒品案件，經
      本院於94年7 月22日以94年度易字第423 號判決，判處有
      期徒刑9 月，於94年8 月18日確定，再與另犯贓物案件所
      判處之有期徒刑3 月部分，定其應執行刑為有期徒刑11月
      ，於95年9 月14日因縮刑期滿執行完畢（構成累犯）。
（二）張芳銘仍不知悔改，復基於施用第2 級毒品甲基安非他命
      之犯意，於100 年5 月20日下午6 時許，在苗栗縣苗栗市
      北苗市場廁所內，以將甲基安非他命放入玻璃球或鋁箔紙
      （均未扣案）上，用打火機（未扣案）點火燒烤吸食煙霧
      之方式，施用第2 級毒品甲基安非他命1 次。嗣苗栗縣警
      察局苗栗分局偵查隊員警，根據通訊監察譯文內容及證人
      之供詞，發現張芳銘涉嫌販賣第2 級毒品甲基安非他命，
      乃持檢察官核發之拘票，於100 年5 月23日下午6 時40分
      許，至苗栗縣苗栗市○○街2 巷15號，將張芳銘拘提到案
      ，張芳銘在警方詢問其最後一次施用甲基安非他命之日期
      時，向警方供出上情而自首，並同意警方對其採尿送驗結
      果，其尿液確呈有甲基安非他命陽性反應。
（三）案經苗栗縣警察局苗栗分局報請台灣苗栗地方法院檢察署
      檢察官偵查起訴。
二、證據名稱：
（一）被告張芳銘於警詢時及偵、審中之自白（參見偵查卷第22
      頁至第31頁、第68頁至第69頁、第77頁）。
（二）苗栗分局偵辦毒品案尿液鑑驗代碼對照表影本1 紙（參見
      偵查卷第42頁）。
（三）違反毒品危害防制條例自首情形紀錄表1 紙（參見偵查卷
      第43頁）。
（四）中山醫學大學附設醫院檢驗科藥物檢測中心尿液檢驗報告
      影本1紙（參見偵查卷第72頁）。
（五）苗栗縣警察局苗栗分局毒品犯罪嫌疑人尿液採驗作業管制
      紀錄影本1紙（參見偵查卷第73頁）。
（六）臺灣高等法院被告前案紀錄表1份。
三、論罪科刑：
    核被告張芳銘所為，係犯毒品危害防制條例第10條第2 項之
    施用第2 級毒品罪。被告張芳銘施用毒品前之持有行為，應
    為施用之高度行為所吸收，不另論罪。被告張芳銘因涉嫌販
    賣第2 級毒品甲基安非他命，被警方拘提到案後，在警方尚
    未知悉其最後一次施用甲基安非他命之日期時，向警方供出
    上情，符合自首要件，依刑法第62條前段之規定，減輕其刑
    。查被告張芳銘曾因施用毒品案件，經本院於94年7 月22日
    以94年度易字第423 號判決，判處有期徒刑9 月，於94年8
    月18日確定，再與另犯贓物案件所判處之有期徒刑3 月部分
    ，定其應執行刑為有期徒刑11月，於95年9 月14日因縮刑期
    滿執行完畢，有上開前科表在卷足憑，其於前案有期徒刑執
    行完畢後5 年內，故意再犯本件有期徒刑以上刑之罪，為累
    犯，應依刑法第47條第1 項前段之規定，加重其刑。被告張
    芳銘有上開加重及減輕事由，依法應先加後減。爰審酌被告
    張芳銘一再施用毒品，足見其人毒癮已深，難以自拔，理應
    重罰，惟念其施用毒品係戕害自己身心健康，犯後又能坦白
    承認，節省有限之司法資源，及其智識程度，犯罪手段相當
    平和等一切情狀，量處如主文所示之刑，以資懲儆。至被告
    張芳銘施用毒品之玻璃球或鋁箔紙、打火機等工具，因均未
    經扣案，為免將來執行之困難，本院不另為沒收之諭知，附
    此敘明。
四、應適用之法條：
（一）刑事訴訟法第273 條之1 第1 項、第299 條第1 項前段、
      第310 條之2、第454條第1項。
（二）毒品危害防制條例第10條第2 項。
（三）刑法第11條前段、第47條第1 項、第62條前段。
五、本判決係依刑事訴訟法第310 條之2 、第454 條第1 項製作
    ，依法僅記載當事人欄、主文、犯罪事實、證據名稱以及應
    適用之法條，其中犯罪事實部分，依同法第308 條之修正立
    法理由，亦僅記載犯罪構成要件事實，關於刑罰加重事由（
    含累犯在內）免予記載（法院辦理刑事訴訟案件應行注意事
    項第144 點參照），但仍於主文予以表明，並於應適用之法
    條欄予以引用。如不服本判決，應於判決送達之日起10日內
    ，向本院提起上訴。
本案經檢察官林俊杰到庭執行職務。
中    華    民    國    100   年    8     月    16    日
                  刑事第三庭    法  官  柳 章 峰
以上正本證明與原本無異。
如不服本判決應於收受判決後10日內向本院提出上訴書狀，並應
敘述具體理由。其未敘述上訴理由者，應於上訴期間屆滿後20日
內向本院補提理由書( 均須按他造當事人之人數附繕本) 「切勿
逕送上級法院」。告訴人或被害人如對本判決不服者，應具備理
由請求檢察官上訴，其上訴期間之計算係以檢察官收受判決正本
之日期為準。
                                書記官  江 秋 靜
中    華    民    國    100   年    8     月    16    日
附記論罪之法條全文：
毒品危害防制條例第10條第2 項
施用第二級毒品者，處3 年以下有期徒刑。